臺灣高等法院刑事裁定
109年度抗字第1667號
抗  告  人  
即  受刑人  邱德明



上列抗告人即受刑人因聲請定其應執行刑案件，不服臺灣桃園地
方法院109年度聲字第3314號，中華民國109年8月31日裁定，提
起抗告，本院裁定如下：
　　主　文
抗告駁回。
　　理　由
一、按裁判確定前犯數罪者，併合處罰之；數罪併罰，有二裁判
    以上者，依刑法第51條之規定，定其應執行之刑；宣告多數
    有期徒刑者，於各刑中之最長期以上，各刑合併之刑期以下
    ，定其刑期，但不得逾30年，刑法第50條第1項前段、第
　　53條、第51條第5款分別定有明文。次按法律上屬於自由裁
    量事項，尚非概無法律性之拘束，在法律上有其外部界限及
    內部界限。前者法律之具體規定，使法院得以具體選擇為適
    當裁判，此為自由裁量之外部界限。後者法院為自由裁量時
    ，應考量法律之目的，法律秩序之理念所在，此為自由裁量
    之內部界限。法院為裁判時，兩者均不得有所踰越（最高法
    院92年度台非字第187號判決意旨參照）。又對於定應執行
    刑之案件，法院所為刑之酌定，本屬實體法上賦予法院依個
    案自由裁量之職權，如所為裁量未逾法定範圍（即各刑中之
    最長期以上、各刑合併之刑期以下之法定範圍內），且無濫
    權情形，即無違法可言（最高法院101年度台抗字第463 號
    裁定意旨參照）。
二、經查，本件抗告人即受刑人邱德明（下稱抗告人）因竊盜等
    罪，經原審法院分別判處如附表所示之刑確定在案，而如附
    表編號2至13所示之罪，均係在附表編號1所示之判決確定日
    即民國107年10月24日前所犯。檢察官聲請依刑法第53條、
    第51條第5款就附表所示之罪定應執行刑，自屬正當，考量
    抗告人犯罪情節、行為次數，對於抗告人所犯數罪為整體非
    難評價及刑法量刑公平正義理念之內部限制，復權衡審酌抗
    告人之責任與整體刑法目的及相關刑事政策，認原裁定所定
    應執行刑有期徒刑4年4月，係在各宣告刑之最長期（7月）
    以上，各刑合併之刑期（5年6月15日）以下，況抗告人所犯
    附表編號1至12之罪，曾經原審法院定應執行有期徒刑4年，
    有原審地院109年度聲字第2357號刑事裁定附卷可稽（見執
    聲卷第7至9頁），原審定應執行刑為有期徒刑4年4月，合於
    刑法第51條第5款規定所定之外部界限及內部性界限，復無
    違反比例、平等諸原則之裁量權濫用情形，應屬妥適。抗告
    意旨略以：抗告人所犯數罪屬相牽連案件，且多因毒品藥癮
    所致，並無被害人，亦符合刑法第62條自首要件，抗告人於
    偵審中均坦承不諱，犯後態度良好，應定應執行刑1年6月，
    原審裁定不符刑罰比例原則云云。然考量抗告人所犯各罪所
    反應出之人格特性，並權衡審酌其行為責任與整體刑法目的
    及相關刑事政策等因素，原審並未逾越法律外部界限及內部
    界限，復無違反比例、平等諸原則之裁量權濫用情形，核屬
    法院裁量職權之適法行使，尚無不合。抗告意旨徒憑己意，
    泛詞漫指原裁定定應執行刑過重而有違法、失當之處，其抗
    告為無理由，應予駁回。
三、據上論結，應依刑事訴訟法第412條，裁定如主文。
中　　華　　民　　國　　109 　年　　10　　月　　30　　日
                  刑事第九庭    審判長法　官  潘翠雪
                                      法　官  俞秀美
                                      法　官  陳俞婷
以上正本證明與原本無異。
不得抗告。
                                      書記官  陳麗津 
中　　華　　民　　國　　109 　年　　11　　月　　2 　　日
附表：

 編          號         1        2        3  罪          名   不能安全駕駛致交通危險罪 違反毒品危害防制條例 違反毒品危害防制條例  宣    告    刑  有期徒刑2月，如易科罰金，以新臺幣1千元折算1日 有期徒刑3月，如易科罰金，以新臺幣1千元折算1日 有期徒刑3月，如易科罰金，以新臺幣1千元折算1 日  犯  罪  日  期  107年3月28日 107年7月20日 106年12月11日 偵查（自訴）機關年  度  案  號  桃園地檢107年度速偵字第1474號 桃園地檢107年度毒偵字第5718號 桃園地檢107年度撤緩毒偵第338 號 最  後   事實審  法    院 臺灣桃園地方法院 臺灣桃園地方法院 臺灣桃園地方法院  案    號  107年度壢交簡字第650號 107年度壢簡字第1716號 108年度壢簡字第268號  判決日期 107年9月26日 108年1月24日 108年2月27日 確  定  判  決  法    院 同上 同上 同上  案    號 同上 同上 同上  判    決確定日期 107年10月24日  108年2月21日  108年4月1日  備            註   如附表編號1至12所示之刑，前經原審法院以109年度聲字第2357號裁定定應執行有期徒刑4年確定。   



 編          號         4        5        6  罪          名   違反毒品危害防制條例 違反毒品危害防制條例 違反毒品危害防制條例  宣    告    刑  有期徒刑2月，如易科罰金，以新臺幣1千元折算1日（共2 ） 有期徒刑1月15日，如易科罰金，以新臺幣1千元折算1日 有期徒刑3月，如易科罰金，以新臺幣1千元折算1日（共4罪）  犯  罪  日  期  106年3月17日、107年3月1日 106年4月10日 107年1月30日、107年2月11日、107 年3月12日、107 年3月29日 偵查（自訴）機關年  度  案  號  桃園地檢107年度撤緩毒偵第103號 桃園地檢107年度撤緩毒偵第103號 桃園地檢107年度撤緩毒偵第103號 最  後   事實審  法    院 臺灣桃園地方法院 臺灣桃園地方法院 臺灣桃園地方法院  案    號  107年度壢簡字第1530號 107年度壢簡字第1530號 107年度壢簡字第1530號  判決日期 108年3月6日 108年3月6日 108年3月6日 確  定  判  決  法    院 同上 同上 同上  案    號 同上 同上 同上  判    決確定日期 108年5月6日  108年5月6日  108年5月6日  備            註   如附表編號1至12所示之刑，前經原審法院以109年度聲字第2357號裁定定應執行有期徒刑4年確定。   




 編          號         7        8        9  罪          名  竊盜 竊盜 竊盜  宣    告    刑  有期徒刑3月，如易科罰金，以新臺幣1千元折算1日 有期徒刑7月 有期徒刑6月，如易科罰金，以新臺幣1千元折算1日  犯  罪  日  期  107年3月10日 107年7月10日至107年8月26日間某時 107年7月24日 偵查（自訴）機關年  度  案  號  桃園地檢107年度偵字第30316號 桃園地檢107年度偵字第9368號 桃園地檢107年度偵字第21922號 最  後   事實審  法    院 臺灣桃園地方法院 臺灣桃園地方法院 臺灣桃園地方法院  案    號  108年度審易字第14號 107年度審易字第3063號 108年度審易字第707號  判決日期 108年3月18日 108年3月18日 108 年10月23日 確  定  判  決  法    院 同上 同上 同上  案    號 同上 同上 同上  判    決確定日期 108年5月6 日  108年5月6 日  108年11月19日  備            註  如附表編號1至12所示之刑，前經原審法院以109年度聲字第2357號裁定定應執行有期徒刑4年確定。    




 編          號         10        11        12  罪          名  竊盜 竊盜 竊盜  宣    告    刑  有期徒刑6月，如易科罰金，以新臺幣1千元折算1日 有期徒刑6月，如易科罰金，以新臺幣1千元折算1日 有期徒刑6月，如易科罰金，以新臺幣1千元折算1日  犯  罪  日  期  107年8月22日 107年9月28日 107年1月13日 偵查（自訴）機關年  度  案  號  桃園地檢107年度偵字第25891號 桃園地檢108年度偵字第8299號 桃園地檢107年度偵緝字第2133號 最  後   事實審  法    院 臺灣桃園地方法院 臺灣桃園地方法院 臺灣桃園地方法院  案    號  108年度審易字第16號 108年度審易字第2132號 108年度易字第477 號  判決日期 108年10月23日 108年11月18日 108年12月16日 確  定  判  決  法    院 同上 同上 同上  案    號 同上 同上   判    決確定日期 108年11月19日  108年12月13日  109年1月14日  備            註  如附表編號1至12所示之刑，前經原審法院以109年度聲字第2357號裁定定應執行有期徒刑4年確定。   



 編          號         13  罪          名  竊盜  宣    告    刑  有期徒刑7月  犯  罪  日  期  107年8月10日 偵查（自訴）機關年  度  案  號  桃園地檢108年度偵字第21832號 最  後   事實審  法    院 臺灣桃園地方法院  案    號  109年度審易字第292號  判決日期 109年5月22日 確  定  判  決  法    院 同上  案    號 同上  判    決確定日期 109年6月24日  備            註